# 与收益相关的政府补助

提问人：Echobabyxx 时间：2016-10-20 13:43:37
请教陈老师 一项政府补助是补偿以后期间相关费用的 总金额 260 万 项目期间2015.4.1-2017.5.31 2015年收到 169 万 实际发生费用达到了 169 万 故全部在 15 年结转营业外收入 2016 年 9 月 23 日又收到剩下 91 万元 而2016.9.23-审计结束时点2016.9.30 还未未发生费用 应该怎么处理？
1 、全部放在递延收益？按这次拨款时点之后，以后期间发生多少费用 结转多少营业外收入？那如果下次加期 是2017.3.31 到时候91 万全部发生费用，而那时候项目却尚未验收，也可全部结转营业外收入？
2 、这种一项政府补助分两次拨款，第一次与第二次之间，如果实际发生的费用超过 169 万的部分是不能结转营业外收入吗，第二次拨款只能补偿第二次收到拨款以后期间的费用吗？

回答人：chenyiwei
假设该项政府补助不能按应收金额确认，只能按实际收到的金额确认，则在实际收到补助款时，应当根据公司的历史经验、该项目的具体情况和难度等因素，谨慎、合理地估计该项目最终成功完成和通过验收的可能性。如果预计最终顺利通过验收的不确定性不大，则可以在已收到的补助款的限度内，确认与已发生并计入损益的项目支出所对应的补助款，计入营业外收入。收到的补助款超出累计已发生并计入损益的项目支出的差额部分作为递延收益。 在该做法下，第一次与第二次之间，如果实际发生的费用超过 169 万的部分不能结转营业外收入，但可以在第二笔拨款收到时，将该部分支出对应的补助款结转营业外收入。 你的疑问“如果下次加期 是2017.3.31 到时候 91 万全部发生费用，而那时候项目却尚未验收，也可全部结转营业外收入”和此前的“实际发生费用达到了 169万 故全部在 15 年结转营业外收入”是矛盾的。对补助款结转营业外收入应满足的条件，应遵循一致的判断标准。